【裁判字號】    98,易,2985
【裁判日期】    981231
【裁判案由】    毒品危害防制條例
【裁判全文】
臺灣板橋地方法院刑事判決              98年度易字第2985號
公  訴  人  臺灣板橋地方法院檢察署檢察官
被      告  甲○○
上列被告因違反毒品危害防制條例案件，經檢察官提起公訴（98
年度毒偵字第7432號），本院裁定改用簡式審判程序審理，判決
如下：
    主  文
甲○○施用第二級毒品，累犯，處有期徒刑肆月，如易科罰金，
以新臺幣壹仟元折算壹日。
    事  實
一、甲○○前於民國80年間因違反麻醉藥品管理條例案件，經法
    院判處有期徒刑5 年8 月確定，於83年7 月23日假釋出監，
    假釋期間交付保護管束。又因違反麻醉藥品管理條例、藥事
    法、槍砲彈藥刀械管制條例、肅清煙毒條例、侵占等案件，
    先後經法院判處有期徒刑1 年2 月、10月、6 年、5 月、3
    年10月、10月確定，與前揭撤銷假釋後之殘刑3 年27日合併
    執行，於92年1 月28日假釋出監，假釋期間交付保護管束。
    後於93年6 月10日撤銷假釋，入監執行殘刑有期徒刑6 年2
    月27日，嗣經法院裁定減刑及定應執行刑有期徒刑6 年5 月
    15日，甫於96年12月10日執行完畢（於本案構成累犯）。其
    前於93年間因施用毒品案件，經本院裁定送觀察、勒戒後，
    認有繼續施用毒品之傾向，改裁定送強制戒治，於94年3 月
    29日強制戒治期滿，並經臺灣板橋地方法院檢察署檢察官於
    94年5 月27日以94年度戒毒偵字第199 號為不起訴處分確定
    。復於97年間因施用毒品案件，經臺灣基隆地方法院於97年
    6 月24日以97年度訴字第551 號各判處有期徒刑7 月、4 月
    ，應執行有期徒刑10月，並經臺灣高等法院於97年9 月11日
    以97年度上訴字第3894號判處上訴駁回確定。復於同年間因
    施用毒品案件，經臺灣臺北地方法院於97年9 月17日以97年
    度易字第2059號判處有期徒刑4 月確定。另於同年間因施用
    毒品案件，經臺灣臺北地方法院於97年11月10日以97年度訴
    字第1783號判處有期徒刑10月確定。上開4 罪嗣經裁定應執
    行有期徒刑1 年10月確定（現執行中）。詎其仍不知悔改，
    竟基於施用第2 級毒品之犯意，於98年9 月4 日23時許，在
    友人卓有榮位於臺北縣樹林市○○路759 號2 樓A 室租屋處
    ，以將甲基安非他命放入吸食器內燒烤之方式，施用第2 級
    毒品甲基安非他命乙次。嗣其於98年9 月5 日16時許，在臺
    北縣板橋市○○街36之5 號「馥麗旅社」為警查獲，經其同
    意接受員警採集其尿液送驗結果呈甲基安非他命陽性反應，
    始供承上情。
二、案經臺北縣政府警察局板橋分局報請臺灣板橋地方法院檢察
    署檢察官偵查起訴。
    理  由
一、上揭犯罪事實業經被告甲○○於本院審理中坦承不諱（見臺
    本院98年12月16日準備程序、簡式審判筆錄），而被告於98
    年9 月5 日16時許為警查獲後所採集之尿液經送檢驗結果呈
    甲基安非他命陽性反應等情，有臺灣檢驗科技股份有限公司
    濫用藥物尿液檢驗報告1 紙在卷可憑（見臺灣板橋地方法院
    檢察署98年度毒偵字第7432號偵查卷第11頁）。至於被告於
    98年9 月4 日23時許為警查獲之尿液呈甲基安非他命陰性反
    應，而於98年9 月5 日16時許為警查獲時採集之尿液呈甲基
    安非他命陽性反應部分，經查，依據M.Lanz等人發表於Elec
    trophoresis （1997）之報告，針對2 名口服MDMA劑量1.5M
    G/KG體重之病人，經2 小時後之尿液，即可檢出MDMA成分，
    此有行政院衛生署管制藥品管理局92年8 月15日管檢092000
    6385號函可稽。被告於98年9 月4 日23時許，在友人卓有榮
    位於臺北縣樹林市○○路795 號2 樓A2室住處為警查獲，其
    經警採集之尿液送驗結果雖呈甲基安非他命陰性反應，惟被
    告於本院審理中供承其剛施用甲基安非他命即為警查獲，其
    於98年9 月5 日12時許交保後，至98年9 月5 日16時許再被
    查獲期間，並未施用任何毒品等語，或因被告於98年9 月4
    日21時許，剛施用甲基安非他命尚未完全代謝即為警查獲採
    集尿液，故被告於98年9 月4 日23時許為警查獲之尿液，因
    檢出之甲基安非他命濃度尚未達認定為陽性反應之標準，故
    被告供稱其係於98年9 月4 日23時許施用甲基安非他命乙次
    等語，尚非不可採，足認被告之任意性自白核與事實相符。
    又被告有前揭觀察、勒戒、強制戒治及論罪科刑、執行情形
    ，有臺灣高等法院被告前案紀錄表1 份在卷可憑。是以，本
    件事證明確，被告所犯本件施用第2 級毒品之犯行洵堪認定
    ，應予依法論處。
二、核被告甲○○所為，係犯毒品危害防制條例第10條第2 項之
    施用第2 級毒品罪。被告持有第2 級毒品甲基安非他命，既
    意在供己施用，其持有之低度行為應為施用之高度行為所吸
    收，不另論罪。末查，被告有如事實欄所載之論罪科刑及執
    行情形，有臺灣高等法院被告前案紀錄表1 份在卷可查，其
    於有期徒刑執行完畢後，5 年內故意再犯本件有期徒刑以上
    之罪，為累犯，應依法加重其刑。爰審酌被告素行不佳，多
    次漠視法令之禁制，恣意濫用毒品，戕害己身，顯無悔改之
    意，惟於他人尚無明顯重大危害，及其犯後坦承犯行，態度
    良好等一切情狀，量處如主文所示之刑，並易知如易科罰金
    之折算標準，以資懲儆。
三、本件經檢察官提起公訴，被告於準備程序中就被訴事實為有
    罪之陳述，經法官告知簡式審判程序之旨，並聽取公訴人、
    被告之意見後，裁定改行簡式審判程序審理，併予敘明。
據上論斷，應依刑事訴訟法第273 條之1 第1 項、第299 條第1
項前段，毒品危害防制條例第10條第2 項，刑法第11條前段、第
47條第1 項、第41條第1項前段，判決如主文。
本案經檢察官張瑞玲到庭執行職務。
中    華    民    國    98    年    12    月    31    日
                  刑事第十七庭  法  官  曾正耀
上列正本證明與原本無異。
如不服本判決，應於判決送達後10日內敘明上訴理由，向本院提
出上訴狀 (應附繕本) ，上訴於臺灣高等法院。其未敘述上訴理
由者，應於上訴期間屆滿後20日內向本院補提理由書「切勿逕送
上級法院」。
                                書記官  田世杰
中    華    民    國    98    年    12    月    31    日
附錄論罪科刑依據之法條：
毒品危害防制條例第10條第2項
施用第2級毒品者，處3年以下有期徒刑。


司法院資訊處製作；財團法人民間司法改革基金會備份。
